### Débora Cristina Rezende de Almeida

Bolsista de Produtividade em Pesquisa do CNPg - Nível 2

Endereço para acessar este CV: http://lattes.cnpq.br/7594564368472785

ID Lattes: 7594564368472785

Última atualização do currículo em 02/11/2020

Professora Associada do Instituto de Ciência Política da Universidade de Brasília e uma das coordenadoras do Grupo de Pesquisa Repensando as relações sociedade e Estado (RESOCIE). Doutora em Ciência Política pela Universidade Federal de Minas Gerais (2011). Tem experiência na área de Ciência Política, com ênfase em Teoria Política Contemporânea, atuando principalmente nos seguintes temas: Democracia, Representação, Deliberação e Participação Política. Coordenadora do AT Participação Política da ABCP, desde agosto de 2018. Bolsista de Produtividade em Pesquisa, PQ 2. (Texto informado pelo autor)

## Identificação

Nome Débora Cristina Rezende de Almeida

Nome em citações bibliográficas ALMEIDA, D. R.;ALMEIDA, DEBORA REZENDE;ALMEIDA, DEBORA REZENDE DE;REZENDE DE ALMEIDA, DEBORA;REZENDE,

DERORA

Lattes iD http://lattes.cnpq.br/7594564368472785

## Endereço

2004 - 2006

2000

**Endereço Profissional** Universidade de Brasília, Instituto de Ciência Política - IPOL.

Campus Darcy Ribeiro - Faculdade de Estudos Sociais Aplicados (FA)

70904970 - Brasília, DF - Brasil Telefone: (061) 31072213 URL da Homepage: http://ipol.unb.br

# Formação acadêmica/titulação

Doutorado em Ciência Política (Conceito CAPES 7).

Universidade Federal de Minas Gerais, UFMG, Brasil.

com **período sanduíche** em Johns Hopkins University (Orientador: Margaret Keck).

Título: Repensando representação política e legitimidade democrática: entre a unidade e a pluralidade, Ano de obtenção:

Orientador: Leonardo Avritzer.

Bolsista do(a): Coordenação de Aperfeiçoamento de Pessoal de Nível Superior, CAPES, Brasil. Palavras-chave: Teoria Democrática; Representação política; Deliberação; Legitimidade democrática.

Grande área: Ciências Humanas

Grande Área: Ciências Humanas / Área: Ciência Política / Subárea: Teoria Política.

Grande Área: Ciências Humanas / Área: Ciência Política / Subárea: Teoria Política / Especialidade: Teoria Política

Mestrado em Ciência Política (Conceito CAPES 4).

Universidade Federal Fluminense, UFF, Brasil.

Título: Conse<u>lh</u>os Municipais de Saúde e Educação: distintos padrões de participação política, Ano de Obtenção: 2006.

Orientador: Maria Celina D'Araujo.

Bolsista do(a): Coordenação de Aperfeiçoamento de Pessoal de Nível Superior, CAPES, Brasil.

Graduação em andamento em Ciências Sociais. Universidade Federal de Juiz de Fora, UFJF, Brasil.

## Formação Complementar

2007 - 2007 Aspectos cognitivos da metodologia de surveuy. (Carga horária: 45h). Universidade Federal de Minas Gerais, UFMG, Brasil.

2007 - 2007 Introdução à Estatística: Análise de Dados A. (Carga horária: 45h).

Universidade Federal de Minas Gerais, UFMG, Brasil. 2006 - 2006 Análise de dados com o uso do SPSS. (Carga horária: 20h). Universidade Federal de Minas Gerais, UFMG, Brasil.

2005 - 2005 Análise de dados qualitativos com o uso do NUD\*IST. (Carga horária: 30h).

Universidade Federal de Minas Gerais, UFMG, Brasil. 2005 - 2005 Curso de Leitura e Compreensão de texto em francês. Universidade Federal de Minas Gerais, UFMG, Brasil.

Universidade Federal de Juiz de Fora, UFJF, Brasil. 2000 - 2000 Extensão universitária em Introdução ao Cooperativismo. (Carga horária: 60h).

Universidade Federal de Juiz de Fora, UFJF, Brasil.

Extensão universitária em Inglês Instrumental I, II e III.

# Atuação Profissional

### Universidade de Brasília, UnB, Brasil.

Vínculo institucional 2012 - Atual Outras informações **Atividades** 

04/2020 - Atual

2002 - 2003

Vínculo: Servidor Público, Enquadramento Funcional: Professora Adjunta, Regime: Dedicação exclusiva.

Professora do Instituto de Ciência Política

Conselhos, Comissões e Consultoria, Instituto de Ciência Política - IPOL,

Cargo ou função

Comissão da Pós-Graduação para Planejamento Estratégico e Autoavaliação CAPES.

Outras atividades técnico-científicas, Instituto de Ciência Política - IPOL, Instituto de Ciência Política - IPOL.

Atividade realizada

Editora da Revist ARQUIVO ASSINADO DIGITALMENTE. CÓDIGO DE VERIFICAÇÃO: AE4D131700390BCB.



020 - Atual